【裁判字號】    98,交聲,3320
【裁判日期】    981016
【裁判案由】    交管條例聲異
【裁判全文】
臺灣板橋地方法院交通事件裁定        98年度交聲字第3320號
原處分機關  交通部公路總局臺北區監理所板橋監理站
異  議  人
即受處分人  甲○○
上列異議人即受處分人因違反道路交通管理處罰條例案件，對於
交通部公路總局臺北區監理所板橋監理站中華民國98年8 月26日
所為之處分（原處分案號：板監裁字第裁41-AEX079765號），聲
明異議，本院裁定如下：
    主  文
異議駁回。
    理  由
一、按汽車（包括機器腳踏車）駕駛人，行經有燈光號誌管制之
    交岔路口闖紅燈者，處新臺幣（下同）1800元以上5400元以
    下罰鍰，又汽車駕駛人違反本條例第53條規定者，除依原條
    款處罰外，並予記違規點數3 點，道路交通管理處罰條例第
    53條第1 項、第63條第1 項第3 款分別定有明文。
二、原處分意旨略以：本件異議人即受處分人甲○○駕駛其所有
    車號ＧＢＡ-329號重型機車於民國97年10月4 日上午11時30
    分許，由臺北市○○路○ 段行駛至同路2 段與寧波西街交會
    口處紅燈左轉，因有闖越紅燈之違規，經員警攔停舉發。嗣
    異議人逾越應到案期限後始向原處分機關提出申訴，經原處
    分機關調查後，仍認受處分人違規明確，乃依道路交通管理
    處罰條例第53條第1 項、第63條第1 項第3 款，違反道路交
    通管理事件統一裁罰基準及處理細則，及違反道路交通管理
    事件統一裁罰基準表等規定，於98年8 月26日裁處受處分人
    罰鍰4500元，並記違規點數3 點。
三、查本件異議人前揭違規事實，業經證人即舉發員警乙○○於
    本院調查時證述明確，並有舉發通知單在卷為憑，異議人雖
    辯稱其當時駕車通過時為黃燈云云。惟查，證人乙○○於本
    院調查時對舉發經過及異議人拒收舉發通知單後，當場告以
    處罰事由及應到案日期、處所等情，均已明確證述，復參酌
    異議人於本院調查時自承確曾於前揭時地駕車通過該處，本
    院經核證人之證詞並無矛盾或悖於常情之處，其與異議人並
    不相識，其證詞並經依法具結以擔保其憑信性，要無甘冒偽
    證風險設詞誣陷之理，認其證詞應屬可信，異議人所辯並不
    足採。事證明確，異議人之違規行為堪以認定。
四、綜上，異議人確有前述違規情事，原處分機關依前開規定裁
    處罰鍰4500元並記違規點數3 點，核無違誤，本件異議為無
    理由，應予駁回。
據上論斷，應依道路交通案件處理辦法第19條，裁定如主文。
中    華    民    國    98    年    10    月    16    日
                  交通法庭  法  官  陳正昇
上列正本證明與原本無異。
如不服本裁定，應於裁定送達後5 日內敘明抗告理由，向本院提
出抗告狀。
                            書記官  林文達
中    華    民    國    98    年    10    月    19    日


司法院資訊處製作；財團法人民間司法改革基金會備份。
